【裁判字號】    89,上易,14
【裁判日期】    890216
【裁判案由】    詐欺
【裁判全文】
臺灣高等法院高雄分院刑事判決                      八十九年度上易字第一四號
    上  訴  人  臺灣高雄地方法院檢察署檢察官
    被      告  甲○○
右上訴人因被告詐欺案件，不服臺灣高雄地方法院八十八年度易字第一五六七號、中
華民國八十八年十一月四日第一審判決（起訴案號：臺灣高雄地方法院檢察署八十七
年度偵字第二七九二九號），提起上訴，本院判決如左：
      主  文
上訴駁回。
      理  由
一、本案經本院審理結果，認第一審判決為被告甲○○無罪之判決，核無不當，應予
    維持，並引用第一審判決書之記載之理由。（如附件）
二、檢察官上訴理由，指被告明知已無支付能力，仍向乙○○○公司購貨多次，共計
    積欠貨款十二萬八千三百七十元之飲料，再以人頭支票支付，被告辯稱不知有付
    款之義務云云，要係卸責之詞，不足採信，又告訴人於審理中改稱：以前和被告
    交易都有付款等語，要係和解後迴護被告之詞亦不足採信，原判決諭知被告無罪
    ，尚有未洽云云。
三、本院按告訴人之告訴，係以使被告受刑事訴追為目的，是其陳述是否與事實相符
    ，仍應調查其他證據，以資審認（最高法院五十二年度台上字第一三００號判例
    參照）。被告否認向告訴人詐取財物，辯稱：之前在興中路經營八六八薑母鴨店
    時即已向告訴人公司購買飲料，是向該公司業務員張良璽訂貨的，薑母鴨店關門
    後，又與人合夥經營前開花園綜合料理店，仍繼續向告訴人購買飲料，一直都有
    付清貨款，嗣因該店經營不善，伊將股權讓與另一名股東余孔明後，因認基於概
    括承受，該筆貨款應由花園綜合料理店負責，始未予以處理，並非有意詐騙，也
    非第一次向告訴人訂購，至上開支票亦係拿他人支票支付，不知無法兌付等語，
    並提出八六八薑母鴨店名片、乙○○○有限公司職員張良璽名片及收據各一紙等
    為證，告訴人在告訴狀稱：「被告於八十七年四月中旬在鳳山市○○路○段經營
    花園綜合料理，開張之初起向告訴人進貨飲料及酒類，共計十二萬八千三百七十
    元，告訴人前往收款時，被告遂交付告訴人一張八十七年七月十八日到期之支票
    ，並由被告背書之客票，告訴人不疑有他並陸續送貨‧‧」（詳見偵卷第一頁告
    訴狀），告訴人之代表人黃連同在一審稱：「張良璽確為我公司職員，是由張良
    璽負責與被告聯繫，且被告先前經營薑母鴨店時即有向我們訂貨，且有付款，查
    後無誤，才與被告和解，本件我誤以為他第一次叫貨即未付，誤認為其詐欺」等
    語在卷（見一審卷第一一一頁），足證被告確有經營花園綜合料理店而向告訴人
    進貨，依告訴人指訴之情節，應認係雙方買賣之糾葛，被告若果真持不能兌現之
    人頭支票詐取財物，衡情，豈有在支票背面背書之理？殊不得僅以告訴人片面之
    指訴遽入人罪，應認被告所為要與刑法第三百三十九條第一項之詐欺取財罪之構
    成要件有間。原審以查無其他積極證據，足資證明被告甲○○確有本件之詐欺犯
    行，而為無罪判決，經核並無違誤，檢察官上訴並無理由，應予駁回。
據上論結，應依刑事訴訟法第三百六十八條、第三百七十三條，判決如主文。
本案經檢察官郭振昌到庭執行職務。
中      華      民      國    八十九    年      二      月     十六     日
                              臺灣高等法院高雄分院刑事第二庭
                                  審判長法官  曾永宗
                                        法官邱永貴
                                        法官  曾玉英
右正本證明與原本無異。
不得上訴。
                                      書記官  林靜霙
中    華    民    國     八十九     年       二       月    十七        日
                                                                        Ｆ


司法院資訊處製作；財團法人民間司法改革基金會備份。
